---
title: 'CropX: Cómo rellenar campos vacíos usando el promedio de los valores más cercanos'
author: "Sergio Escalante"
date: "21/4/2020"
output:
  prettydoc::html_pretty:
    toc: true
    df_print: paged
    highlight: github
    theme: cayman
---

```{r setup, include=FALSE}
knitr::opts_chunk$set(echo = TRUE)

library(ggplot2)
library(dplyr)
library(zoo)
```

Este es un ensayo para demostrar cómo usar el promedio de los valores más cercanos a un campo vacío. Esto sucede cuando se descargan datos de un sensor CropX. Es posible asignar un valor a un campo vacío si se necesita que todo el conjunto de datos tenga las mismas dimensiones.

Los datos vienen de un sensor CropX instalado en una parcela de docencia de la Estación Experimental Agrícola Fabio Baudrit en La Garita, Alajuela.

El archivo *cpxempty.csv* es el producto de agarrar la descarga original del sensor y eliminar las primeras filas. Deben quedar como primera fila en el archivo los nombres de los parámetros que mide la sonda. Este paso es muy importante.

Estudiemos la estructura del conjunto de datos:

```{r}
cropx <- as.data.frame(read.csv2("cpxempty.csv", header = T))
head(cropx)
```

En algunos índices hay campos de humedad, temperatura o EC vacíos.

```{r}
(moist.data <- cropx %>% 
   select(Moisture.20.0) %>% 
   summarise(sum_na = sum(is.na(Moisture.20.0)), 
             sum_notna = sum(!is.na(Moisture.20.0)), 
             total = length(Moisture.20.0)))
```

Solo el parámetro *Date*(fecha) es de carácter factorial y el resto son variables numéricas.

```{r}
str(cropx)
```

## Paso importante para usar en futuras descargas

La siguiente ejecución utiliza el repositorio `zoo` para agarrar un vector, encontrar NAs y reemplazarla con el promedio entre el valor más anterior y el que le sigue, siempre y cuándo estos no sean NA. La función no se le puede aplicar a la variable `Date` porque esta es de clase factorial, de manera que la función la va a rechazar. Solo se permiten valores de clase `integer`.

```{r}
contiguous_mean <- function(vec) {
    return( (zoo::na.locf(vec) + zoo::na.locf(vec, fromLast = TRUE)) / 2 )
}

modified_cropx <- as.data.frame(apply(cropx[,2:7], 2, contiguous_mean))
```

Ahora se le añade la columna de fechas al producto del rellenado:
```{r}
fecha <- cropx %>% select(Date)

modified_cropx <- cbind.data.frame(fecha,modified_cropx)

head(modified_cropx)
```


Por último se revisa si después del procedimiento se encuentran NAs en el conjunto de datos:

```{r}
any(is.na(modified_cropx))
```

Una vez que el conjunto de datos queda corregido se pueden guardar en un archivo separado por comas para otros usos:

```{r}
write.csv(modified_cropx,"C:\\Users\\sescalante\\Documents\\datos_corregidos.csv", row.names = FALSE)
```

Recordar que el archivo con los datos descargados originalmente del sensor tiene que estar en el mismo directorio con el que se trabaja la sesión en Rstudio.
